臺灣臺南地方法院刑事判決
111年度交易字第310號
公  訴  人  臺灣臺南地方檢察署檢察官
被      告  黃契禎




上列被告因公共危險案件，經檢察官提起公訴（111年度偵字第5
217號），被告於本院準備程序進行中，就被訴事實為有罪之陳
述，經本院裁定以簡式審判程序審理，判決如下：
    主  文
黃契禎駕駛動力交通工具而吐氣所含酒精濃度達每公升零點二五
毫克以上，累犯，處有期徒刑捌月。
    犯罪事實及理由
一、本案犯罪事實及證據，均引用檢察官起訴書之記載（如附件
    ），並補述：「被告黃契禎於本院準備程序及審理時之自白
    」。
二、論罪科刑：
  ㈠核被告黃契禎所為，係犯刑法第185條之3第1項第1款之駕駛
    動力交通工具而吐氣所含酒精濃度達每公升0.25毫克以上之
    罪。
  ㈡按依司法院釋字第775號解釋解釋文及理由意旨，係指構成累
    犯者，不分情節，一律加重最低本刑，於不符合刑法第59條
    所定要件之情形下，致生行為人所受之刑罰超過其所應負擔
    罪責之個案，不符罪刑相當原則、比例原則。於此範圍內，
    在刑法第47條第1項修正前，為避免發生上述罪刑不相當的
    情形，法院就該個案應裁量是否加重最低本刑。依此，該解
    釋係指個案應量處最低法定刑、又無法適用刑法第59條規定
    減輕之情形，法院應依此解釋意旨裁量不予加重最低本刑，
    並非指前案為同性質之案件始有累犯加重之適用（最高法院
    109年度台上字第518號、第296號判決意旨參照）。查被告
    前因不能安全駕駛致交通危險案件，分別：⑴經本院以106年
    度交簡字第2755號判決判處有期徒刑3月確定，於民國107年
    4月9日徒刑執行完畢；⑵經本院以107年度交簡字第2718號判
    決判處有期徒刑4月，併科罰金新臺幣（下同）1萬5,000元
    確定，有期徒刑部分於108年3月28日徒刑執行完畢；⑶經臺
    灣高雄地方法院以109年度交簡字第940號判決判處有期徒刑
    5月，於109年12月17日易科罰金執行完畢等情，有臺灣高等
    法院被告前案紀錄表1份在卷可稽。被告於有期徒刑執行完
    畢後，5年以內故意再犯有期徒刑以上之刑之罪，構成累犯
    。被告前既因不能安全駕駛致交通危險案件，經法院判處罪
    刑確定，且經執行完畢，其理應產生警惕作用，使被告能因
    此自我控管，不再觸犯有期徒刑以上之罪。然被告卻於有期
    徒刑執行完畢後5年內，故意再犯本案相同類型之罪，足見
    被告有其特別惡性，且前罪之執行毫無成效，其對於刑罰之
    反應力顯然薄弱，又本案並無適用刑法第59條規定減輕之餘
    地，亦無加重最低法定刑有罪刑不相當之情形，故認有必要
    依刑法第47條第1項之規定，加重其刑。
  ㈢爰審酌被告前因不能安全駕駛致交通危險案件，分別經本院
    ：⑴以96年度交簡字第1466號判決判處拘役50日確定（嗣後
    減刑為拘役25日確定）；⑵以98年度交簡字第1816號判決判
    處拘役59日確定；⑶以110年度交易字第587號判決判處有期
    徒刑6月，併科罰金2萬元，甫於110年8月31日確定，有臺灣
    高等法院被告前案紀錄表1份在卷足參。被告先前已有不能
    安全駕駛致交通危險之前案紀錄，應知悉酒後不能駕駛動力
    交通工具及酒後駕車之危險性，竟不知悔改，於飲酒後吐氣
    所含酒精濃度達每公升1.08毫克之情況下，仍駕駛普通重型
    機車於公眾往來之道路上，顯示被告除漠視自身安危，更置
    他人之交通安全於不顧，其行為應受有相當程度之處罰；惟
    念其犯後坦承犯行，尚有悔意，未造成他人受傷；參以被告
    曾受有期徒刑6月（併科罰金2萬元）之刑度，仍無法預防被
    告再犯酒後駕車之行為，故以得易科罰金之刑罰，已無法達
    到刑罰之預防功能；兼衡被告自陳教育程度為國中畢業，未
    婚，無子女，職業為粗工，家庭經濟狀況勉持（本院卷第38
    頁）等一切情狀，量處如主文所示之刑，以資警惕。
據上論斷，應依刑事訴訟法第273條之1第1項、第299條第1項前
段、第310條之2、第454條第2項，判決如主文。
本案經檢察官陳奕翔提起公訴，檢察官紀芊宇到庭執行職務。
中　　華　　民　　國　　111 　年　　4 　　月　　29　　日
　　　　　　　　　刑事第十一庭  法　官　張郁昇
以上正本證明與原本無異。
如不服本判決應於收受本判決後20日內向本院提出上訴書狀，並
應敘述具體理由。其未敘述上訴理由者，應於上訴期間屆滿後20
日內向本院補提理由書狀（均須按他造當事人之人數附繕本）「
切勿逕送上級法院」。 
　　　　　　　　　　　　　　　　書記官　陳冠盈
中　　華　　民　　國　　111 　年　　4 　　月　　29　　日
中華民國刑法第185條之3
駕駛動力交通工具而有下列情形之一者，處3年以下有期徒刑，
得併科30萬元以下罰金：
一、吐氣所含酒精濃度達每公升零點二五毫克或血液中酒精濃度
    達百分之零點零五以上。
二、有前款以外之其他情事足認服用酒類或其他相類之物，致不
    能安全駕駛。
三、服用毒品、麻醉藥品或其他相類之物，致不能安全駕駛。
因而致人於死者，處3年以上10年以下有期徒刑，得併科2百萬元
以下罰金；致重傷者，處1年以上7年以下有期徒刑，得併科1百
萬元以下罰金。
曾犯本條或陸海空軍刑法第54條之罪，經有罪判決確定或經緩起
訴處分確定，於十年內再犯第1項之罪因而致人於死者，處無期
徒刑或5年以上有期徒刑，得併科3百萬元以下罰金；致重傷者，
處3年以上10年以下有期徒刑，得併科2百萬元以下罰金。
【附件：（附件內容除列出者，餘均省略）】
臺灣臺南地方檢察署檢察官起訴書
                                     111年度偵字第5217號
　　被　　　告　黃契禎　男　56歲（民國00年0月0日生）
　　　　　　　　　　　　住○○市○區○○里00鄰○○街0000
　　　　　　　　　　　　號
　　　　　　　　　　　　國民身分證統一編號：Z000000000號
上列被告因公共危險案件，業經偵查終結，認應提起公訴，茲將
犯罪事實及證據並所犯法條分敘如下：
　　　　犯罪事實
一、黃契禎前因酒後駕車之公共危險案件，經臺灣高雄地方法院
    以109年度交簡字第940號判處有期徒刑5月確定，於民國109年1
    2月17日易科罰金執行完畢。詎仍不知悔改，於111年2月17日2
    1時許，在臺南市南區友人住處內飲用米酒1瓶後，明知飲酒
    後吐氣所含酒精濃度達每公升0.25毫克以上，不得駕駛動力
    交通工具，仍於飲酒後未待酒精消退，基於酒後駕車致交通
    公共危險之故意，於同日22時22分許自該處騎乘車牌號碼00
    0-000號普通重型機車上路，嗣於同日22時36分許行經臺南
    市南區新興路481巷與利南街口前，因機車未裝後照鏡為警
    盤查攔檢，復因其身上酒氣濃厚，為警於同日22時50分施以
    酒測，測得其吐氣所含酒精濃度為每公升1.08毫克，始悉上
    情。
二、案經臺南市政府警察局第六分局報告偵辦。
　　　　證據並所犯法條
一、上揭犯罪事實，業據被告黃契禎於警詢及偵查中均坦承不諱
    ，復有臺南市政府警察局第六分局當事人酒精測定紀錄表、
    臺南市政府警察局舉發違反道路交通管理事件通知單、呼氣
    酒精測試器檢定合格證書、證號查詢機車駕駛人、車號查詢
    機車車籍查詢結果各乙份附卷足憑，足徵被告前揭自白應與
    事實相符，其犯嫌應堪認定。
二、核被告所為，係犯刑法第185條之3第1項第1款之駕駛動力交
    通工具吐氣所含酒精濃度達每公升0.25毫克以上之罪嫌。又
    被告曾有如犯罪事實欄所載之犯罪科刑及執行情形，有刑案
    資料查註紀錄表1份附卷可參，其於徒刑執行完畢後，5年以
    內故意再犯本件有期徒刑以上之罪，為累犯，請依刑法第47
    條第1項規定加重其刑。
三、依刑事訴訟法第251條第1項提起公訴。
　　此　致
臺灣臺南地方法院
中　　華　　民　　國　 111　　年　　3 　　月　　2 　　日
                              檢 察 官 　陳奕翔
本件證明與原本無異
中　　華　　民　　國　 111　　年　　3 　　月　　8 　　日
                              書 記 官   陳耀章